gc_lang/fr/dictionnaire/orthographe/FRANCAIS_5.aff
FLAG long
# élisions de 'de', 'le' & 'la'
PFX L' Y 34
PFX L'   0          l'                  [aàâeèéêiîoôuyhœæAÀÂEÈÉÊIÎOÔUYHŒÆ]      dp:le|la+
PFX L'   a          l'A                 a                                       dp:le|la+
PFX L'   à          l'À                 à                                       dp:le|la+
PFX L'   â          l'Â                 â                                       dp:le|la+
PFX L'   e          l'E                 e                                       dp:le|la+
PFX L'   é          l'É                 é                                       dp:le|la+
PFX L'   è          l'È                 è                                       dp:le|la+
PFX L'   ê          l'Ê                 ê                                       dp:le|la+
PFX L'   i          l'I                 i                                       dp:le|la+
PFX L'   î          l'Î                 î                                       dp:le|la+
PFX L'   o          l'O                 o                                       dp:le|la+
PFX L'   ô          l'Ô                 ô                                       dp:le|la+
PFX L'   u          l'U                 u                                       dp:le|la+
PFX L'   y          l'Y                 y                                       dp:le|la+
PFX L'   h          l'H                 h                                       dp:le|la+
PFX L'   œ          l'Œ                 œ                                       dp:le|la+
PFX L'   æ          l'Æ                 æ                                       dp:le|la+
PFX L'   0          L' [aàâeèéêiîoôuyhœæAÀÂEÈÉÊIÎOÔUYHŒÆ]                       dp:le|la+ # WORKAROUND
PFX L'   a          L'A                 a                                       dp:le|la+ # WORKAROUND
PFX L'   à          L'À                 à                                       dp:le|la+ # WORKAROUND
PFX L'   â          L'Â                 â                                       dp:le|la+ # WORKAROUND
PFX L'   e          L'E                 e                                       dp:le|la+ # WORKAROUND
PFX L'   é          L'É                 é                                       dp:le|la+ # WORKAROUND
PFX L'   è          L'È                 è                                       dp:le|la+ # WORKAROUND
PFX L'   ê          L'Ê                 ê                                       dp:le|la+ # WORKAROUND
PFX L'   i          L'I                 i                                       dp:le|la+ # WORKAROUND
PFX L'   î          L'Î                 î                                       dp:le|la+ # WORKAROUND
PFX L'   o          L'O                 o                                       dp:le|la+ # WORKAROUND
PFX L'   ô          L'Ô                 ô                                       dp:le|la+ # WORKAROUND
PFX L'   u          L'U                 u                                       dp:le|la+ # WORKAROUND
PFX L'   y          L'Y                 y                                       dp:le|la+ # WORKAROUND
PFX L'   h          L'H                 h                                       dp:le|la+ # WORKAROUND
PFX L'   œ          L'Œ                 œ                                       dp:le|la+ # WORKAROUND
PFX L'   æ          L'Æ                 æ                                       dp:le|la+ # WORKAROUND

PFX D' Y 17
PFX D'   0          d'                  [aàâeèéêiîoôuyhœæAÀÂEÈÉÊIÎOÔUYHŒÆ]      dp:de+
PFX D'   a          d'A                 a                                       dp:de+
PFX D'   à          d'À                 à                                       dp:de+
PFX D'   â          d'Â                 â                                       dp:de+
PFX D'   e          d'E                 e                                       dp:de+
PFX D'   é          d'É                 é                                       dp:de+
PFX D'   è          d'È                 è                                       dp:de+
PFX D'   ê          d'Ê                 ê                                       dp:de+
PFX D'   i          d'I                 i                                       dp:de+
PFX D'   î          d'Î                 î                                       dp:de+
PFX D'   o          d'O                 o                                       dp:de+
PFX D'   ô          d'Ô                 ô                                       dp:de+
PFX D'   u          d'U                 u                                       dp:de+
PFX D'   y          d'Y                 y                                       dp:de+
PFX D'   h          d'H                 h                                       dp:de+
PFX D'   œ          d'Œ                 œ                                       dp:de+
PFX D'   æ          d'Æ                 æ                                       dp:de+
PFX D'   0          D'                  [aàâeèéêiîoôuyhœæAÀÂEÈÉÊIÎOÔUYHŒÆ]      dp:de+ # WORKAROUND
PFX D'   a          D'A                 a                                       dp:de+ # WORKAROUND
PFX D'   à          D'À                 à                                       dp:de+ # WORKAROUND
PFX D'   â          D'Â                 â                                       dp:de+ # WORKAROUND
PFX D'   e          D'E                 e                                       dp:de+ # WORKAROUND
PFX D'   é          D'É                 é                                       dp:de+ # WORKAROUND
PFX D'   è          D'È                 è                                       dp:de+ # WORKAROUND
PFX D'   ê          D'Ê                 ê                                       dp:de+ # WORKAROUND
PFX D'   i          D'I                 i                                       dp:de+ # WORKAROUND
PFX D'   î          D'Î                 î                                       dp:de+ # WORKAROUND
PFX D'   o          D'O                 o                                       dp:de+ # WORKAROUND
PFX D'   ô          D'Ô                 ô                                       dp:de+ # WORKAROUND
PFX D'   u          D'U                 u                                       dp:de+ # WORKAROUND
PFX D'   y          D'Y                 y                                       dp:de+ # WORKAROUND
PFX D'   h          D'H                 h                                       dp:de+ # WORKAROUND
PFX D'   œ          D'Œ                 œ                                       dp:de+ # WORKAROUND
PFX D'   æ          D'Æ                 æ                                       dp:de+ # WORKAROUND

# élisions de que, quoique, puisque, lorsque
PFX Q' Y 34
PFX Q'   0          qu'                 [aàâeèéêiîoôuyhœæAÀÂEÈÉÊIÎOÔUYHŒÆ]      dp:que+
PFX Q'   a          qu'A                a                                       dp:que+
PFX Q'   à          qu'À                à                                       dp:que+
PFX Q'   â          qu'Â                â                                       dp:que+
PFX Q'   e          qu'E                e                                       dp:que+
PFX Q'   é          qu'É                é                                       dp:que+
PFX Q'   è          qu'È                è                                       dp:que+
PFX Q'   ê          qu'Ê                ê                                       dp:que+
PFX Q'   i          qu'I                i                                       dp:que+
PFX Q'   î          qu'Î                î                                       dp:que+
PFX Q'   o          qu'O                o                                       dp:que+
PFX Q'   ô          qu'Ô                ô                                       dp:que+
PFX Q'   u          qu'U                u                                       dp:que+
PFX Q'   y          qu'Y                y                                       dp:que+
PFX Q'   h          qu'H                h                                       dp:que+
PFX Q'   œ          qu'Œ                œ                                       dp:que+
PFX Q'   æ          qu'Æ                æ                                       dp:que+
PFX Q'   0          Qu'                 [aàâeèéêiîoôuyhœæAÀÂEÈÉÊIÎOÔUYHŒÆ]      dp:que+ # WORKAROUND
PFX Q'   a          Qu'A                a                                       dp:que+ # WORKAROUND
PFX Q'   à          Qu'À                à                                       dp:que+ # WORKAROUND
PFX Q'   â          Qu'Â                â                                       dp:que+ # WORKAROUND
PFX Q'   e          Qu'E                e                                       dp:que+ # WORKAROUND
PFX Q'   é          Qu'É                é                                       dp:que+ # WORKAROUND
PFX Q'   è          Qu'È                è                                       dp:que+ # WORKAROUND
PFX Q'   ê          Qu'Ê                ê                                       dp:que+ # WORKAROUND
PFX Q'   i          Qu'I                i                                       dp:que+ # WORKAROUND
PFX Q'   î          Qu'Î                î                                       dp:que+ # WORKAROUND
PFX Q'   o          Qu'O                o                                       dp:que+ # WORKAROUND
PFX Q'   ô          Qu'Ô                ô                                       dp:que+ # WORKAROUND
PFX Q'   u          Qu'U                u                                       dp:que+ # WORKAROUND
PFX Q'   y          Qu'Y                y                                       dp:que+ # WORKAROUND
PFX Q'   h          Qu'H                h                                       dp:que+ # WORKAROUND
PFX Q'   œ          Qu'Œ                œ                                       dp:que+ # WORKAROUND
PFX Q'   æ          Qu'Æ                æ                                       dp:que+ # WORKAROUND

PFX Q* Y 6
PFX Q*   0          quoiqu'             [aàâeèéêiîoôuyhœæAÀÂEÈÉÊIÎOÔUYHŒÆ]      dp:quoique+
PFX Q*   0          puisqu'             [aàâeèéêiîoôuyhœæAÀÂEÈÉÊIÎOÔUYHŒÆ]      dp:puisque+
PFX Q*   0          lorsqu'             [aàâeèéêiîoôuyhœæAÀÂEÈÉÊIÎOÔUYHŒÆ]      dp:lorsque+
PFX Q*   0          Quoiqu'             [aàâeèéêiîoôuyhœæAÀÂEÈÉÊIÎOÔUYHŒÆ]      dp:quoique+ # WORKAROUND
PFX Q*   0          Puisqu'             [aàâeèéêiîoôuyhœæAÀÂEÈÉÊIÎOÔUYHŒÆ]      dp:puisque+ # WORKAROUND
PFX Q*   0          Lorsqu'             [aàâeèéêiîoôuyhœæAÀÂEÈÉÊIÎOÔUYHŒÆ]      dp:lorsque+ # WORKAROUND

# élision de jusque
PFX Qj Y 1
PFX Qj   0          jusqu'              [aàâeèéêiîoôuyhœæ]                      dp:jusque+

# élision de si
PFX Si Y 1
PFX Si   0          s'                  .                                       dp:si+

# les pluriels ########################################################################################################

# pluriels simples ----------------------------------------------------------------------------------------------------

# pluriels en -s
SFX S. Y 2
SFX S.   0          0                   [^sxz]              is:sg
SFX S.   0          s                   [^sxz]              is:pl

# pluriel neutre, pas de champ morphologique
SFX S= Y 1
SFX S=   0          s                   [^sxz]

# pluriels en -x
SFX X. Y 4
SFX X.   0          0                   [ul]                is:sg
SFX X.   0          x                   [aeoœ]u             is:pl
SFX X.   l          ux                  al                  is:pl
SFX X.   il         ux                  ail                 is:pl
